【裁判字號】    95,抗,137
【裁判日期】    950530
【裁判案由】    聲請定其應執行刑
【裁判全文】
臺灣高等法院高雄分院刑事裁定           95年度抗字第137號
抗  告  人
即  受刑人  甲○○
上列抗告人因聲請定其應執行刑案件，不服臺灣屏東地方法院中
華民國95年4 月20日裁定（95年度聲字第461 號），提起抗告，
本院裁定如下：
    主  文
原裁定撤銷。
甲○○因違反毒品危害防制條例等伍罪，分別處如附表所示之刑
，應執行有期徒刑肆年拾月，併科罰金新台幣伍萬元，罰金如易
服勞役，以銀元參佰元即新台幣玖佰元折算壹日。
    理  由
一、本件抗告意旨略以：抗告人即受刑人甲○○（下稱抗告人）
    前因涉犯毒品危害防制條例、竊盜、槍砲彈藥刀械管制條例
    等4 案件，業經原審以95年度聲字第411 號裁定應執行有期
    徒刑4 年6 月，併科罰金新台幣5 萬元在案；嗣抗告人因另
    涉詐欺案件，經判決有期徒刑4 月確定，檢察官乃將前開已
    定有期徒刑4 年6 月及詐欺案件有期徒刑4 月，再一次聲請
    定應執行刑，未料原審竟裁定應執行有期徒刑5 年，實令人
    費解，為此請求撤銷原裁定，令為適法之裁定等語。
二、按法律上屬於自由裁量之事項，有其外部性界限及內部性界
    限，並非概無拘束。依據法律之具體規定，法院應在其範圍
    選擇為適當之裁判者，為外部性界限；而法院為裁判時，應
    考量法律之目的，及法律秩序之理念所在者，為內部性界限
    。法院為裁判時，二者均不得有所踰越（參考本院80年台非
    字第473 號判例意旨）。在數罪併罰，有二裁判以上，定其
    應執行之刑時，固屬於法院自由裁量之事項，然仍應受前揭
    外部性界限及內部性界限之拘束。本件被告陳東聖先後犯如
    原裁定附表所示之於夜間侵入住宅竊盜、恐嚇危害安全、竊
    盜、偽造署押、偽造私文書等五罪；其中於夜間侵入住宅竊
    盜、恐嚇危害安全二罪經台灣新竹地方法院於民國87年11月
    24日以87年度易緝字第18號刑事判決分別判處有期徒刑10月
    及4 月，並經定其應執行刑為有期徒刑1 年確定；而其所犯
    竊盜、偽造署押2 罪則經台灣台中地方法院於88年11月10日
    以88年度易緝字第640 號刑事判決分別判處有期徒刑6 月及
    4 月，並經定其應執行刑為有期徒刑8 月確定。嗣台灣台中
    地方法院依台灣台中地方法院檢察署檢察官之聲請，以被告
    所犯前揭4 罪合於數罪併罰，定應執行刑之規定，乃於89年
    2 月29日以89年度聲字第899 號刑事裁定定其應執行有期徒
    刑1 年7 月確定。之後，被告又犯偽造私文書罪經台灣新竹
    地方法院於95年5 月24日以89年度易字第1359號刑事判決科
    處有期徒刑3 月確定。其後原法院復依台灣新竹地方法院檢
    察署檢察官之聲請，以被告所犯前揭5 罪合於數罪併罰，定
    應執行刑之規定，再於90年7 月20日以90年度聲字第807 號
    刑事裁定定其應執行有期徒刑2 年1 月。上情並有前開刑事
    判決及裁定在卷可資佐證。從形式上觀察，原裁定雖未踰越
    刑法第51條第5 款所定法律之外部性界限。惟其所定之應執
    行刑2 年1 月，已重於先前夜間侵入住宅竊盜、恐嚇危害安
    全、竊盜、偽造署押4 罪所定之應執行刑有期徒刑1 年7 月
    ，加計偽造私文書罪所處之有期徒刑3 月之總和，而不利於
    被告，難謂與法律秩序之理念及法律目的之內部性界限無違
    （最高法院93年度台非字第192 號、92年度台非字第319 號
    判決可資參照）。
三、經查：本件抗告人前因施用第一、二級毒品案件，經臺灣屏
    東地方法院以94年度訴字第73號分別判處有期徒刑10月、6
    月，合併定其應執行刑1 年2 月，嗣又因竊盜案件，經本院
    以94年度上易字第379 號判決有期徒刑1 年6 月，復與前開
    施用第一、二級毒品案件，經本院以94年度聲字第305 號裁
    定合併定其應執行刑有期徒刑2 年8 月，嗣抗告人復因違反
    槍砲彈藥刀械管制條例案件，經臺灣屏東地方法院以94年度
    訴字第816 號判處有期徒刑2 年，併科罰金5 萬元，檢察官
    乃就此4 案（即施用第一、二級毒品、竊盜、違反槍砲彈藥
    刀械管制條例案件）聲請定應執行刑，經臺灣屏東地方法院
    以95年度聲字第411 號裁定應執行有期徒刑4 年6 月，併科
    罰金新台幣5 萬元，此有前開各案件之判決書、裁定書及臺
    灣高等法院被告前案紀錄表附卷可稽（見執行卷宗第1 、6
    、10、12、、17頁、本院卷第6 、14至16頁）。是原裁定從
    形式上觀察，雖未踰越刑法第51條第5 款所定法律之外部性
    界限，惟揆諸前開說明，其所定之應執行刑有期徒刑5 年併
    科罰金新台幣5 萬元，已重於施用第一、二級毒品、竊盜、
    違反槍砲彈藥刀械管制條例4 罪所定之應執行刑有期徒刑4
    年6 月，加計詐欺罪所處之有期徒刑4 月之總和，而不利於
    被告，難謂與法律秩序之理念及法律目的之內部性界限無違
    。揆諸前開說明，本件抗告，為有理由，原裁定應予撤銷，
    並合併定其應執行有期徒刑4 年10月，併科罰金新台幣5 萬
    元，並諭知罰金如易服勞役之折算標準。
四、據上論結，應依刑事訴訟法第413 條、第477 條第1 項、刑
    法第53條、第51條第5 款、第42條第2 項、罰金罰鍰提高標
    準條例第2 條、現行法規所定貨幣單位折算新台幣條例第2
    條，裁定如主文。
中    華    民    國    95    年    5     月    30    日
                  刑事第八庭    審判長法  官  李炫德
                                      法  官  蔡國卿
                                      法  官  李淑惠
以上正本證明與原本無異。
如不服本裁定應於送達後5 日內向本院提出抗告狀。
中    華    民    國    95    年    5     月    30    日
                                      書記官  盧雅婷


司法院資訊處製作；財團法人民間司法改革基金會備份。
